---
title: "Segunda lista de exercícios - Estatística Aplicada II"
output: html_document
author: "Ernani de Souza Cubas Neto"
date: '08/07/2022'
---

<style>
body {
text-align: justify}
</style>

```{r setup, include=FALSE}
knitr::opts_chunk$set(
    echo = FALSE,
    message = FALSE,
    warning = FALSE
)
```

#### **Com a base de dados “prodbebidas” (dados mensais do índice de produção de bebidas no Brasil) obter os seguintes resultados com o auxílio do “R”**

#### **Fazer a todos os testes estatísticos e gráficos necessários e a predição para os próximos 6 meses do índice de produção de bebidas para os seguintes modelos:**

> #### 1. ETS;
> #### 2. ARIMA OU SARIMA (verificar se existe sazonalidade ou não e decidir qual modelo é mais adequado);

##### *Obs: separe os últimos 12 meses da série para testar o modelo.*

***

##### Carregando pacotes e base *prodbebidas*:
```{r, echo=FALSE}
#Carregando os pacotes
pacotes <- c("readxl","plotly","tidyverse","gridExtra",
             "forecast","TTR","smooth","tidyverse", 
             "tsibble", "fable","tsibbledata", "fpp3",
             "urca")

if(sum(as.numeric(!pacotes %in% installed.packages())) != 0){
  instalador <- pacotes[!pacotes %in% installed.packages()]
  for(i in 1:length(instalador)) {
    install.packages(instalador, dependencies = T)
    break()}
  sapply(pacotes, require, character = T)
} else {
  sapply(pacotes, require, character = T)
}

#Carregando a base

prodbebidas <- read_excel("C:/Users/escneto/Documents/Estudos/Pos_IA_UFPR/Estatistica_Aplicada_II/Exercicio2/prodbebidas.xls")

prodbebidas_ts <- ts(data = prodbebidas[, 2],
             start = c(2002, 1),
             end = c(2022, 4),
             frequency = 12)

library(anytime)
prodbebidas$Data <- anydate(prodbebidas$Data)


```

***

##### Plotagem da série temporal:
```{r, echo=FALSE}
# Plotagem da série temporal
prodbebidas %>%
  ggplot() +
  geom_line(aes(x = Data, y = Prodbebidas, group = TRUE, 
                color = "prodbebidas"), size = 1) +
  scale_color_viridis_d() +
  scale_y_continuous(labels = scales::comma) +
  scale_x_date(date_labels = "%m-%Y", 
               date_breaks = "1 year") +
  theme(axis.text.x = element_text(angle = 90,
                                   vjust = 0.4),
        panel.background = element_rect(fill = "white",
                                        color = "black"),
        panel.grid = element_line(color = "grey90"),
        panel.border = element_rect(color = "black",
                                    fill = NA),
        legend.position = "none")
```

***

##### Decomposição da base pelo modelo aditivo e plotagem:
```{r, echo=FALSE}
decprodbebidas <- decompose(x = prodbebidas_ts,
                    type = "additive")

# Transformando o objeto decpib num data frame
decprodbebidas_df <- data.frame(tempo = prodbebidas$Data,
                  serie = unlist(decprodbebidas$x),
                  tendencia = unlist(decprodbebidas$trend),
                  sazonalidade = unlist(decprodbebidas$seasonal),
                  dessazonalizada = prodbebidas_ts - decprodbebidas$seasonal,
                  erro = unlist(decprodbebidas$random)) %>%
  rename(tempo = 1,
         serie = 2,
         tendencia = 3,
         sazonalidade = 4,
         dessazonalizada = 5,
         erro = 6)
```

```{r, echo=FALSE}
decprodbebidas_df %>%
  ggplot() +
  geom_line(aes(x = tempo, y = serie, 
                color = "Série"), size = 1.2) +
  geom_line(aes(x = tempo, y = tendencia, 
                color = "Tendência"), size = 1) +
  geom_line(aes(x = tempo, y = sazonalidade, 
                color = "Sazonalidade"), size = 1.2) +
  geom_line(aes(x = tempo, y = erro, 
                color = "Erro"), size = 1) +
  scale_x_date(date_labels = "%m-%Y", 
               date_breaks = "1 year") +
  scale_y_continuous(labels = scales::comma) +
  labs(color = "Legenda:",
       x = NULL,
       y = NULL) +
  scale_color_manual(values = c("#440154FF", "#3CBB75FF",
                                "#39568CFF", "#DCE319FF")) +
  theme(axis.text.x = element_text(angle = 90, vjust = 0.4),
        panel.background = element_rect(fill = "white", 
                                        color = "black"),
        panel.grid = element_line(color = "grey90"),
        panel.border = element_rect(color = "black", fill = NA),
        legend.position = "bottom")
```

***

##### Plotando a série dessazonalizada :
```{r, echo=FALSE}
# ==> Série
decprodbebidas_df %>%
  ggplot() +
  geom_line(aes(x = tempo, y = serie, color = "Série"),
            size = 1.2) +
  geom_line(aes(x = tempo, y = dessazonalizada, 
                color = "Dessazonalizada"), size = 1) +
  scale_x_date(date_labels = "%m-%Y", 
               date_breaks = "1 year") +
  scale_y_continuous(labels = scales::comma) +
  labs(color = "Legenda:",
       x = NULL,
       y = NULL) +
  scale_color_viridis_d() +
  theme(axis.text.x = element_text(angle = 90, 
                                   vjust = 0.4),
        panel.background = element_rect(fill = "white",
                                        color = "black"),
        panel.grid = element_line(color = "grey90"),
        panel.border = element_rect(color = "black",
                                    fill = NA),
        legend.position = "bottom")
```

***

##### Decomposição da base pelo modelo multiplicativo e plotagem:
```{r, echo=FALSE}
decprodbebidasM = decompose(prodbebidas_ts, type = "multiplicative")
plot(decprodbebidasM)

```