---
title: "Primeira lista de exercícios - Estatística Aplicada II"
author: "Ernani de Souza Cubas Neto"
date: '24/06/2022'
output: html_document
---

<style>
body {
text-align: justify}
</style>

```{r setup, include=FALSE}
knitr::opts_chunk$set(
    echo = FALSE,
    message = FALSE,
    warning = FALSE
)
```

#### **Com a base de dados "imoveiscwbav" obter os seguintes resultados com o auxílio do "R"**


```{r, echo=FALSE}
setwd("C:/Users/escneto/Documents/Estudos/Pos_IA_UFPR/Estatistica_Aplicada_II/Exercicio1")

load("imoveiscwbav.RData")


library(plyr)
library(readr)
library(dplyr)
library(caret)
library(ggplot2)
library(repr)
library(glmnet)
```

***

#### Estimar três modelos (Ridge, Lasso e Elasticnet) para explicar a variável Y (price), as demais variáveis da base de dados são todas variáveis explicativas; particione a base de dados em 80% para treino e 20% para teste; e apresente os resultados:
##### i.	O valor ótimo do lambda para os modelos;
##### ii.	O valor do alpha para o modelo ElasticNet;
##### iii.	Os valores dos parâmetros para os modelos;
##### iv.	O R^2 e RMSE dos modelos estimados;
##### v.	Apresente os resultados de uma predição proposta por você mesmo para os modelos (valor estimado e intervalos de confiança).

***

##### Particionamento e normalização dos dados
```{r, echo=FALSE}
set.seed(21) 

index = sample(1:nrow(imoveiscwbav), 0.8*nrow(imoveiscwbav)) 

train = imoveiscwbav[index,]
test = imoveiscwbav[-index,]

print(paste("Quantidade treino:",nrow(train)))
print(paste("Quantidade teste:",nrow(test)))

cols = c('price','age','parea','tarea','bath','ensuit','garag','plaz','park','trans',
          'kidca','school','health','bike')

pre_proc_val <- preProcess(train[,cols], method = c("center", "scale"))

train[,cols] = predict(pre_proc_val, train[,cols])
test[,cols] = predict(pre_proc_val, test[,cols])
print("Treino:")
summary(train)
print("Teste:")
summary(test)
```

***

##### Valores que serão usados para predição:

* age: 9
* parea: 120
* tarea: 183
* bath: 3
* ensuit: 1
* garag: 2
* plaz: 0,2067
* park: 1,884
* trans: 2,0567
* kidca: 1,4
* school: 0,5675
* health: 0,3579
* bike: 0,3489
* barb: 0
* balc: 0
* elev: 0
* fitg: 0
* party: 1
* categ: 1

***

##### **Ridge**

***

##### Valor ótimo do lambda para o modelo Ridge
```{r, echo=FALSE}

cols_reg = c('price','age','parea','tarea','bath','ensuit','garag','plaz','park','trans',
'kidca','school','health','bike','barb','balc','elev','fitg','party','categ')

dummies <- dummyVars(price ~ age+parea+tarea+bath+ensuit+garag+plaz+park+trans+
                     kidca+school+health+bike+barb+balc+elev+fitg+party+categ, 
                     data = imoveiscwbav[,cols_reg])

train_dummies = predict(dummies, newdata = train[,cols_reg])
test_dummies = predict(dummies, newdata = test[,cols_reg])


x = as.matrix(train_dummies)
y_train = train$price

x_test = as.matrix(test_dummies)
y_test = test$price

lambdas <- 10^seq(2, -3, by = -.1)
ridge_lamb <- cv.glmnet(x, y_train, alpha = 0, 
                      lambda = lambdas)
best_lambda_ridge <- ridge_lamb$lambda.min
print(paste("Valor ótimo de lambda:",best_lambda_ridge))

```
***

##### Valores dos parâmetros para os modelo Ridge
```{r, echo=FALSE}
ridge_reg = glmnet(x, y_train, nlambda = 25, alpha = 0, 
                   family = 'gaussian', 
                   lambda = best_lambda_ridge)

ridge_reg[["beta"]]

```

***

##### O R^2 e RMSE do modelo Ridge
```{r, echo=FALSE}
eval_results <- function(true, predicted, df) {
  SSE <- sum((predicted - true)^2)
  SST <- sum((true - mean(true))^2)
  R_square <- 1 - SSE / SST
  RMSE = sqrt(SSE/nrow(df))
  
  # Model performance metrics
  data.frame(
    RMSE = RMSE,
    Rsquare = R_square
  )
  
}

predictions_train <- predict(ridge_reg, s = best_lambda_ridge,
                             newx = x)

eval_res <- eval_results(y_train, predictions_train, train)

print(paste("Treino: RMSE:",eval_res['RMSE'], "R^2:",eval_res['Rsquare']))


predictions_test <- predict(ridge_reg, s = best_lambda_ridge, 
                            newx = x_test)
eval_res <- eval_results(y_test, predictions_test, test)
  
print(paste("Teste: RMSE:",eval_res['RMSE'], "R^2:",eval_res['Rsquare']))

```

***

##### Resultado da predição para o modelo Ridge
```{r, echo=FALSE}
age = (9-pre_proc_val[["mean"]][["age"]])/
                          pre_proc_val[["std"]][["age"]]
parea = (120-pre_proc_val[["mean"]][["parea"]])/
                          pre_proc_val[["std"]][["parea"]]
tarea = (183-pre_proc_val[["mean"]][["tarea"]])/
                          pre_proc_val[["std"]][["tarea"]]
bath = (3-pre_proc_val[["mean"]][["bath"]])/
                          pre_proc_val[["std"]][["bath"]]
ensuit = (1-pre_proc_val[["mean"]][["ensuit"]])/
                          pre_proc_val[["std"]][["ensuit"]]
garag = (2-pre_proc_val[["mean"]][["garag"]])/
                          pre_proc_val[["std"]][["garag"]]
plaz = (0.2067-pre_proc_val[["mean"]][["plaz"]])/
                          pre_proc_val[["std"]][["plaz"]]
park = (1.884-pre_proc_val[["mean"]][["park"]])/
                          pre_proc_val[["std"]][["park"]]
trans = (2.0567-pre_proc_val[["mean"]][["trans"]])/
                          pre_proc_val[["std"]][["trans"]]
kidca = (1.4-pre_proc_val[["mean"]][["kidca"]])/
                          pre_proc_val[["std"]][["kidca"]]
school = (0.5675-pre_proc_val[["mean"]][["school"]])/
                          pre_proc_val[["std"]][["school"]]
health = (0.3579-pre_proc_val[["mean"]][["health"]])/
                          pre_proc_val[["std"]][["health"]]
bike = (0.3489-pre_proc_val[["mean"]][["bike"]])/
                          pre_proc_val[["std"]][["bike"]]
barb = 0
balc = 0
elev = 0
fitg = 0
party = 1
categ = 1

our_pred = as.matrix(data.frame(age=age, 
                                parea=parea,
                                tarea=tarea,
                                bath=bath,
                                ensuit=ensuit,
                                garag=garag,
                                plaz=plaz,
                                park=park,
                                trans=trans,
                                kidca=kidca,
                                school=school,
                                health=health,
                                bike=bike,
                                barb=barb,
                                balc=balc,
                                elev=elev,
                                fitg=fitg,
                                party=party,
                                categ=categ))

predict_our_ridge <- predict(ridge_reg, s = best_lambda_ridge, 
                     newx = our_pred)

imoveiscwb_pred_ridge=(predict_our_ridge*
                   pre_proc_val[["std"]][["price"]])+
                   pre_proc_val[["mean"]][["price"]]

print(paste("Valor estimado:",imoveiscwb_pred_ridge))

n <- nrow(train)
m <- imoveiscwb_pred_ridge
s <- pre_proc_val[["std"]][["price"]]
dam <- s/sqrt(n)
CIlwr_ridge <- m + (qnorm(0.025))*dam
CIupr_ridge <- m - (qnorm(0.025))*dam 

print(paste("Intervalos de confiança:",CIlwr_ridge,"-",CIupr_ridge))


```

***

##### **Lasso**

***

##### Valor ótimo do lambda para o modelo Lasso
```{r, echo=FALSE}
lambdas <- 10^seq(2, -3, by = -.1)

# Setting alpha = 1 implements lasso regression
lasso_lamb <- cv.glmnet(x, y_train, alpha = 1, 
                       lambda = lambdas, 
                       standardize = TRUE, nfolds = 5)

# Best 
best_lambda_lasso <- lasso_lamb$lambda.min 
print(paste("Valor ótimo de lambda:",best_lambda_lasso))
```
***

##### Valores dos parâmetros para os modelo Lasso
```{r, echo=FALSE}
lasso_model <- glmnet(x, y_train, alpha = 1, 
                      lambda = best_lambda_lasso, 
                      standardize = TRUE)
lasso_model[["beta"]]

```

***

##### O R^2 e RMSE do modelo Lasso
```{r, echo=FALSE}

predictions_train_lasso <- predict(lasso_model, s = best_lambda_lasso,
                             newx = x)


eval_res <- eval_results(y_train, predictions_train_lasso, train)

print(paste("Treino: RMSE:",eval_res['RMSE'], "R^2:",eval_res['Rsquare']))

predictions_test_lasso <- predict(lasso_model, s = best_lambda_lasso, 
                            newx = x_test)

eval_res <- eval_results(y_test, predictions_test_lasso, test)

print(paste("Teste: RMSE:",eval_res['RMSE'], "R^2:",eval_res['Rsquare']))

```

***

##### Resultado da predição para o modelo Lasso
```{r, echo=FALSE}
predict_our_lasso <- predict(lasso_model, s = best_lambda_lasso, 
                          newx = our_pred)

imoveiscwb_pred_lasso=(predict_our_lasso*
                   pre_proc_val[["std"]][["price"]])+
                   pre_proc_val[["mean"]][["price"]]

print(paste("Valor estimado:",imoveiscwb_pred_lasso))


n <- nrow(train)
m <- imoveiscwb_pred_lasso
s <- pre_proc_val[["std"]][["price"]]
dam <- s/sqrt(n)
CIlwr_lasso <- m + (qnorm(0.025))*dam
CIupr_lasso <- m - (qnorm(0.025))*dam 

print(paste("Intervalos de confiança:",CIlwr_ridge,"-",CIupr_ridge))
```

***

##### **ElasticNet**

***

##### Valor ótimo do lambda / valor do alpha para o modelo ElasticNet
```{r, echo=FALSE, message = FALSE}

train_cont <- trainControl(method = "repeatedcv",
                           number = 10,
                           repeats = 5,
                           search = "random",
                           verboseIter = TRUE)

elastic_reg <- train(price ~ age+parea+tarea+bath+ 
                     ensuit+garag+plaz+park+trans+kidca+
                     school+health+bike+barb+balc+elev+fitg+
                     party+categ,
                     data = train,
                     method = "glmnet",
                     tuneLength = 10,
                     trControl = train_cont)


elastic_reg$bestTune
```
***

##### Valores dos parâmetros para os modelo ElasticNet
```{r, echo=FALSE}
elastic_reg[["finalModel"]][["beta"]]

```

***

##### O R^2 e RMSE do modelo ElasticNet
```{r, echo=FALSE}

predictions_train_elastic <-  predict(elastic_reg, x)


eval_res <- eval_results(y_train, predictions_train_elastic, train)

print(paste("Treino: RMSE:",eval_res['RMSE'], "R^2:",eval_res['Rsquare']))

predictions_test_elastic <- predict(elastic_reg, x_test)

eval_res <- eval_results(y_test, predictions_test_elastic, test)

print(paste("Teste: RMSE:",eval_res['RMSE'], "R^2:",eval_res['Rsquare']))

```

***

##### Resultado da predição para o modelo ElasticNet
```{r, echo=FALSE}
predict_our_elastic <- predict(elastic_reg,our_pred)


imoveiscwb_pred_elastic=(predict_our_elastic*
                   pre_proc_val[["std"]][["price"]])+
                   pre_proc_val[["mean"]][["price"]]

print(paste("Valor estimado:",imoveiscwb_pred_elastic))


n <- nrow(train)
m <- imoveiscwb_pred_elastic
s <- pre_proc_val[["std"]][["price"]]
dam <- s/sqrt(n)
CIlwr_elastic <- m + (qnorm(0.025))*dam
CIupr_elastic <- m - (qnorm(0.025))*dam 


print(paste("Intervalos de confiança:",CIlwr_ridge,"-",CIupr_ridge))
```