---
title: "Primeira lista de exercícios - Estatística Aplicada II"
author: "Ernani de Souza Cubas Neto"
date: '24/06/2022'
output: html_document
---

<style>
body {
text-align: justify}
</style>

```{r setup, include=FALSE}
knitr::opts_chunk$set(echo = FALSE)
```

#### **Com a base de dados "imoveiscwbav" obter os seguintes resultados com o auxílio do "R"**

***

##### Carregando as bibliotecas

```{r, echo=FALSE}
setwd("D:/Cursos/Pos_IA/Estatistica_aplicada_II/Exercicio1")
load("imoveiscwbav.RData")


library(plyr)
library(readr)
library(dplyr)
library(caret)
library(ggplot2)
library(repr)
library(glmnet)
```

***

#### Estimar três modelos (Ridge, Lasso e Elasticnet) para explicar a variável Y (price), as demais variáveis da base de dados são todas variáveis explicativas; particione a base de dados em 80% para treino e 20% para teste; e apresente os resultados:
##### i.	O valor ótimo do lambda para os modelos;
##### ii.	O valor do alpha para o modelo ElasticNet;
##### iii.	Os valores dos parâmetros para os modelos;
##### iv.	O R^2 e RMSE dos modelos estimados;
##### v.	Apresente os resultados de uma predição proposta por você mesmo para os modelos (valor estimado e intervalos de confiança).

***

##### **Ridge**
###### Preparação e particionamento
```{r, echo=FALSE}

```

***

